【裁判字號】    99,抗,68
【裁判日期】    990630
【裁判案由】    返還借款
【裁判全文】
臺灣臺北地方法院民事裁定                99年度抗字第68號
抗  告  人  甲○○
相  對  人  乙○○
上列當事人間聲請本票准許強制執行事件，抗告人對於民國九十
九年五月二十一日本院九十九年度司票字第四九六四號民事裁定
提起抗告，本院裁定如下：
    主    文
抗告駁回。
抗告程序費用新臺幣壹仟元由抗告人負擔。
    理    由
一、按本票執票人，依票據法第一百二十三條規定，聲請法院裁
    定許可對發票人之強制執行，係屬非訟事件，此項聲請之裁
    定，及抗告法院之裁定，僅依非訟事件程序，就本票形式上
    之要件是否具備予以審查為已足，並無確定實體上法律關係
    存否之效力，如發票人就票據債務之存否或數額有爭執時，
    應由發票人提起確認之訴，以資解決，最高法院五十七年台
    抗字第七六號著有判例闡釋甚明。又本票應記載左列事項，
    由發票人簽名：(一)表明其為本票之文字；(二)一定之金額；(三)
    受款人之姓名或商號；(四)無條件擔任支付；(五)發票地；(六)發
    票年、月、日；(七)付款地；(八)到期日；未載到期日者，視為
    見票即付；未載發票地者，以發票人之營業所、住所或居所
    所在地為發票地；未載付款地者，以發票地為付款地，票據
    法第一百二十條第一、二、四、五項亦有明文規定。
二、本件相對人於原法院聲請意旨略以：其執有抗告人所簽發、
    發票日為民國九十八年十月十九日、未載受款人、到期日、
    面額新臺幣（下同）五十七萬元、免除作成拒絕證書之本票
    一紙，經其於九十八年十月十九日屆期提示未獲付款，爰依
    票據法第一百二十三條之規定，聲請裁定就本票所載金額及
    自提示日起至清償日止，按週年利率百分之六計算之利息，
    許可強制執行，並提出本票一紙為證。並經原法院裁定准予
    強制執行。
三、抗告意旨略以：其係於九十八年間經介紹向相對人及第三人
    借款四十萬元，約定於一年內分十二期償付，其業已清償三
    期，後據警方告知相對人係非法地下錢莊，其得暫緩清償債
    務，俟法院通知，原裁定金額並不符；且本件本票未載付款
    地、到期日，不符票據要件等語。
四、經查，關於抗告人所指本件票據原因關係為借貸，貸款金額
    僅四十萬元且尚未全數屆清償期，抗告人係因相對人為警查
    獲而停止清償債務等節，所稱縱然屬實，亦為實體法上之爭
    執，揆諸首開說明，應由抗告人另行提起訴訟以資解決，非
    本件非訟程序所得加以審究；至本票未載到期日者，僅係視
    為見票即付，未載付款地者，則以發票地為付款地，未載發
    票地者，亦係以發票人之營業所、住所或居所所在地為發票
    地，票據法第一百二十條第二、四、五項規定甚明，均非屬
    本票之應記載事項，自不影響其效力。是原法院裁定准許上
    開本票得予強制執行，於法尚無不合，抗告人執此指摘原裁
    定不當，求予廢棄，自非有據，不應准許，應予駁回。
據上論結，本件抗告為無理由。依非訟事件法第二十一條第二項
、第二十四條第一項、第四十六條，民事訴訟法第四百九十五條
之一第一項、第四百四十九條第一項、第七十八條，裁定如主文
。
中    華    民    國    99    年    6     月    30    日
                  民事第一庭  審判長法  官  許紋華
                                    法  官  陳文正
                                    法  官  洪文慧
以上正本係照原本作成。
本裁定不得再抗告。
中    華    民    國    99    年    6     月    30    日
                                    書記官  林芝儀

司法院資訊處製作；財團法人民間司法改革基金會備份。
